【裁判字號】    89,易,1982
【裁判日期】    890811
【裁判案由】    賭博
【裁判全文】
臺灣高雄地方法院刑事判決                        八十九年度易字第一九八二號
    公  訴  人  臺灣高雄地方法院檢察署檢察官
    被      告  乙○○
    被      告  甲○○
    被      告  丁○○
右列被告等因賭博案件，經檢察官提起公訴（八十八年度偵字第一二八八四號），本
院判決如左：
    主  文
乙○○、甲○○、丁○○共同連續在公眾得出入之場所賭博財物，乙○○處罰金伍仟
元，甲○○、丁○○各處罰金肆仟元，如易服勞役，均以參佰元折算壹日。
扣案之電動機具參台（均含ＩＣ板）及賭資新台幣伍仟玖佰柒拾元，均沒收之。
    事  實
一、乙○○與甲○○、丁○○、丙○○（俟到案後另行審結），基於共同賭博之概括
    犯意聯絡，自民國八十八年五月初起，在高雄縣橋頭鄉甲南村乙○○所經營「北
    海釣漁場」之公眾得出入之場所，由甲○○、丁○○及丙○○提供擺設電動賭博
    機具各乙台，而由乙○○負責看顧機台，連續與不特定之人賭博財物。其賭博方
    式係由賭客以硬幣投入機具內押注賭輸贏（押一賠一），押中者可累積積分而退
    換金錢，未中者，其押注金則落入機匣內歸乙○○、甲○○、丁○○及丙○○所
    有，並藉此射倖之賭博方式，計算輸贏，所得贏利由乙○○與甲○○、或與丁○○、或與丙○○五五分帳。嗣於同（五）月十八日下午七時三十分許，為警查獲
    ，並扣得上開甲○○、丁○○及丙○○所有之電動賭博機具共計三台（均含ＩＣ
    板），及置於機具內之賭資新台幣（下同）五千九百七十元。
二、案經高雄縣警察局岡山分局報請台灣高雄地方法院檢察署檢察官偵查起訴。
    理  由
一、訊據被告乙○○固坦承有於上開所經營之「北海釣漁場」內擺設由甲○○、丁○○及丙○○提供之電動賭博機具共計三台之事實不諱，惟矢口否認有賭博犯行，
    辯稱：僅擺設一晚即為警查獲，且於擺設期間並無人在上開機具玩賭，又並未與
  甲○○、丁○○及丙○○談及分帳方式云云。復訊據被告甲○○固坦認提供電動
    賭博機具一台擺設於被告乙○○所經營之「北海釣漁場」內之事實不諱，惟矢口
    否認有賭博犯行，辯稱：因乙○○係伊父親好友，故提供機台供乙○○擺設，使
    其能賺些錢，並非寄放云云。又訊據被告丁○○亦坦認提供電動賭博機具一台擺
    設於被告乙○○所經營之「北海釣漁場」內之事實不諱，惟矢口否認有賭博犯行
    ，辯稱：僅提供電動賭博機具供乙○○擺設，以賺取維修費，並非寄放云云。惟
    查：
  (一)右揭事實，業據被告乙○○於警訊中供述甚詳，其供稱：自八十八年五月初起，
    擺設電動賭博機具三台，分別為甲○○、丁○○及丙○○所有，其賭博方式係由
    賭客以十元硬幣投入機具內，面板即顯示十分，再按鈕押注分數賭輸贏，押中者
    可累積分數而退換金錢，未中者，其押注金則沒入機匣內，所得贏利則與寄台擺
    放之人五五分帳，為警查獲時上開電動賭博機具三台均有插電營業等語，復於偵
    查時供陳：上開電動賭博機具三台為甲○○、丁○○及丙○○所寄放，自八十八
    年五月初起擺設，已有半個多月之久，查獲時有插上電源，押一賠一，可以換錢
    ，而寄放之人會自己來收錢等語。準此，被告乙○○係自八十八年五月初起，即
    在其所經營之「北海釣漁場」內擺設上開電動賭博機具三台，且所得贏利由乙○○與甲○○、或與丁○○、或與丙○○五五分帳之事實，應堪認定。是被告乙○○事後翻異前詞，空言否認，辯稱：僅擺設一晚即為警查獲，且未談及分帳方式
    云云，顯係避重就輕之詞，尚難採信。又上開電動賭博機具已擺設半個多月之久
    ，並於查獲時插有電源，且機具內亦有賭資五千九百七十元，顯已供不特定人玩
    賭過，是被告乙○○辯稱：於擺設期間並無人在上開機具玩賭云云，顯係事後飾
    卸之詞，不足採信。
  (二)又被告甲○○及丁○○均自承提供電動機具各一台擺設於被告乙○○所經營之「
    北海釣漁場」內，亦明知所提供擺設者為電動賭博機具，此據被告甲○○及丁○○於本院調查程序中供承在卷。復被告甲○○及丁○○係寄放上開電動賭博機具
    供不特人玩賭，所得贏利分別與被告乙○○五五分帳，已如前述，而被告乙○○
    與被告甲○○及丁○○均屬本件同案被告，利害相一致，應無誣諂被告甲○○及
    丁○○之理。且參以上開機具價值非微，而被告甲○○及丁○○亦均明知所提供
    擺設者為電動賭博機具，甘冒為警查獲沒收及觸法之危險，而無償或僅收取維修
    費用提供被告乙○○擺設，顯與常情不符。從而，被告甲○○所辯：因乙○○為
    伊父親之好友，故提供機台供乙○○擺設，使其能賺些錢，並非寄放云云，及被
    告丁○○辯稱：僅提供電動賭博機具供乙○○擺設，以賺取維修費，並非寄放云
    云，均顯係事後推諉之詞，殊難採信。
  (三)此外，復有營業場所現場檢查紀錄乙紙附卷可稽，並有電動賭博機具三台（均含
    ＩＣ板），及置於機具內之賭資五千九百七十元扣案可資佐證。
  (四)綜據上情，本件事證已臻明確，被告乙○○、甲○○及丁○○等三人賭博犯行，
    應堪認定。
二、核被告乙○○、甲○○及丁○○所為，均係犯刑法第二百六十六條第一項前段之
    普通賭博罪。被告乙○○、甲○○、丁○○及丙○○間，有犯意之連絡及行為之
    分擔，均為共同正犯。又被告先後多次賭博犯行，時間緊接，觸犯構成要件相同
    之罪名，顯係基於概括犯意反覆為之，應依連續犯之規定論以一罪，並加重其刑
    。爰審酌被告等貪圖不法利益擺設電動機具與人賭博，助長社會賭博投機風氣，
    而被告乙○○係提供場所供人擺設者，惟時間尚短，所擺設之機台數量不多，被
    告等之品行、犯罪之手段、目的，及犯後態度等一切情狀，分別量處如主文所示
    之刑，並諭知易服勞役之折算標準，以資懲儆。而扣案之電動賭博機具三台（均
    含ＩＣ板）及賭資五千九百七十元，為當場賭博之器具與在賭檯及兌換籌碼處之
    財物，均依刑法第二百六十六條第二項之規定併予宣告沒收。
據上論斷，應依刑事訴訟法第二百九十九條第一項前段，刑法第二十八條、第五十六
條、第二百六十六條第一項前段、第二項、第四十二條第二項，罰金罰鍰提高標準條
例第一條前段、第二條，判決如主文。
本案經檢察官陳宗吟到庭執行職務。
中      華      民      國      八十九    年      八    月      十一    日
                                  臺灣高雄地方法院刑事第六庭
                                      審判長法  官  趙家光
                                            法  官  洪碩垣
                                            法  官  洪榮家
右正本證明與原本無異。
如不服本判決，應於判決送達後十日內，向本院提出上訴狀。
                                            書記官  黃中旗
中      華      民      國      八十九    年      八    月       十一   日
附錄本案論罪科刑法條全文：
刑法第二百六十六條：
在公共場所或公眾得出入之場所賭博財物者，處一千元以下罰金。但以供人暫時娛樂
之物為賭者，不在此限。
當場賭博之器具與在賭檯或兌換籌碼處之財物，不問屬於犯人與否，沒收之。


司法院資訊處製作；財團法人民間司法改革基金會備份。
